【裁判字號】    98,交聲,91
【裁判日期】    980227
【裁判案由】    交管條例聲異
【裁判全文】
臺灣板橋地方法院交通事件裁定          98年度交聲字第91號
原處分機關  交通部公路總局臺北區監理所板橋監理站
受處分人即
異  議  人  甲○○
上列受處分人因違反道路交通管理處罰條例案件，對於交通部公
路總局臺北區監理所板橋監理站97年11月27日以板監裁字第裁
41-A00000000號所為之處分不服，聲明異議，本院裁定如下：
    主  文
異議駁回。
    理  由
一、原處分意旨略以：異議人即受處分人甲○○於民國96年11月
    13日8 時25分許，騎乘車號P88-899 號普通重型機車，行經
    臺北市○○○路時，因跨越分向限制線駛入來車道之違規行
    為，經警掣單舉發，原處分機關乃依道路交通管理處罰條例
    第45條第3 款、第63條第1 項第1 款規定，裁處罰鍰新臺幣
    （以下同）1,800 元，並記違規點數一點。
二、異議意旨略以：異議人於97年12月18日收受交通部公路總局
    臺北區監理所板橋監理站板監裁字第41-A00000000號裁決書
    之送達，命異議人於97年12月27日前繳納上開罰款，惟該裁
    決書並無附件（例如照片），故異議人對於前揭裁決實難甘
    服，爰依法聲明異議，請求撤銷原處分等語。
三、按汽車駕駛人，爭道行駛有不依規定駛入來車道之情形者，
    處新臺幣600 元以上1,800 元以下罰鍰，並記違規點數1 點
    ，道路交通管理處罰條例第45條第3 款、第63條第1 項第1
    款分別定有明文。
四、經查，異議人甲○○於96年11月13日8 時25分許，騎乘車號
    P88-899 號普通重型機車，行經臺北市○○○路時，確有跨
    越分向限制線駛入來車道之違規行為，經臺北市政府警察局
    交通警察大隊員警林炳村依據採證照片逕行舉發之事實，有
    臺北市政府警察局交通警察大隊96年11月21日北市警交大執
    字第09836081500 號函暨舉發通知單及採證照片一份附卷可
    稽。異議人雖執前詞置辯，惟本件舉發通知單含採證照片經
    舉發單位即有臺北市政府警察局交通警察大隊於96年12月11
    日向異議人之車籍地址即臺北縣明德路1 段291 巷11弄22號
    為寄存送達，是異議人辯稱上開裁決書未附照片等附件云云
    ，顯非可作為其得免責之事由。
五、綜上，異議人前開違規事證已足堪認定。則原處分機關依據
    前揭道路交通管理處罰條例第45條第3 款、第63條第1 項第
    1 款之規定，裁處異議人罰鍰新臺幣1,800 元，並記違規點
    數1 點，核無違誤。本件異議人之異議為無理由，應予駁回
    。
六、據上論斷，應依道路交通案件處理辦法第19條，裁定如主文
    。
中    華    民    國    98    年    2     月    27    日
                      交通法庭  法  官  李幼妃
以上正本證明與原本無異
如不服本裁定應於送達後5日內向本院提出抗告狀
                                書記官  廖貞音
中    華    民    國    98    年    2     月    27    日


司法院資訊處製作；財團法人民間司法改革基金會備份。
